【裁判字號】    97,裁,5070
【裁判日期】    971120
【裁判案由】    商標異議
【裁判全文】
最  高  行  政  法  院  裁  定
                                      97年度裁字第5070號
上  訴  人  遠東富士工業股份有限公司
代  表  人  甲○○
訴訟代理人  徐偉峰  律師
            陳志隆  律師
被 上訴 人  經濟部智慧財產局
代  表  人  乙○○
上列當事人間商標異議事件，上訴人對於中華民國97年8月14日
臺北高等行政法院97年度再字第78號判決，提起上訴，本院裁定
如下：
    主  文
上訴駁回。
上訴審訴訟費用由上訴人負擔。
    理  由
一、按對於高等行政法院判決之上訴，非以其違背法令為理由，
    不得為之，行政訴訟法第242條定有明文。依同法第243條第
    1項規定，判決不適用法規或適用不當者，為違背法令；而
    判決有同條第2項所列各款情形之一者，為當然違背法令。
    是當事人對於高等行政法院判決上訴，如依行政訴訟法第24
    3條第1項規定，以高等行政法院判決有不適用法規或適用不
    當為理由時，其上訴狀或理由書應有具體之指摘，並揭示該
    法規之條項或其內容；若係成文法以外之法則，應揭示該法
    則之旨趣，倘為司法院解釋或本院之判例，則應揭示該判解
    之字號或其內容。如以行政訴訟法第243條第2項所列各款情
    形為理由時，其上訴狀或理由書，應揭示合於該條項各款之
    事實。上訴狀或理由書如未依此項方法表明者，即難認為已
    對高等行政法院判決之違背法令有具體之指摘，其上訴自難
    認為合法。
二、本件上訴人對於高等行政法院判決上訴，除執與原審起訴相
    同之主張外，另略以：其於原審已提出大量之證據，證明系
    爭商標與據以異議商標所提供之商品及服務，雖同以「富士
    」為商標名稱，但一為知名之電梯代理進口組裝銷售及技術
    合作及銷售之商品，另一為較少人所知悉之電梯維修，故消
    費者所知悉之「富士電梯」必為上訴人及其關係企業所代理
    生產銷售並維護之「富士電梯」，二者間已有明顯之市場區
    隔，並不會造成混淆誤認。然原審竟未詳查，認為上訴人所
    提出之證據並非上訴人本身或其被授權人使用系爭商標之證
    據，即不再審視是否有致消費者混淆誤認之虞，即有適用商
    標法第23條第1項第13款不當之違背法令。又原審未予考量
    （臺灣）富士電梯有搶先註冊之情狀，若任由（臺灣）富士
    電梯以「富士FUJI」為名指定為電梯保養維修服務，占用商
    標註冊，將使上訴人之商譽受到嚴重影響及減損，實與商標
    法第1條之意旨相悖，故原判決有不符立法精神之適用法規
    錯誤之違背法令等語，雖以該判決違背法令為由，惟核其上
    訴理由，無非重述為原審或原確定判決所不採之陳詞，以其
    主觀歧異之法律見解，就原確定判決取捨證據、認定事實之
    職權行使，指摘其為不當，並就原審已論斷者，泛言未論斷
    ，或就原審所為論斷，泛言其論斷矛盾，而非具體說明原審
    就適用法律顯有錯誤之再審要件所為之論述，有何合於不適
    用法規或適用法規不當之情形，並揭示該法規之條項或其內
    容，及合於行政訴訟法第243條第2項所列各款之事實，難認
    對該判決之如何違背法令已有具體之指摘。依首開規定及說
    明，應認其上訴為不合法。
三、據上論結，本件上訴為不合法。依行政訴訟法第249條第1項
    前段、第104條、民事訴訟法第95條、第78條，裁定如主文
    。
中    華    民    國    97    年    11    月    20    日
                    最高行政法院第四庭
                        審判長法官  鍾  耀  光
                              法官  吳  東  都
                              法官  黃  淑  玲
                              法官  姜  仁  脩
                              法官  黃  清  光
以  上  正  本  證  明  與  原  本  無  異
中    華    民    國    97    年    11    月    20    日
                              書記官  阮  思  瑩


司法院資訊處製作；財團法人民間司法改革基金會備份。
